臺灣高等法院臺中分院刑事判決　　　　　　　　　九十三年度上易字第一四三七號
　　上　訴　人　臺灣台中地方法院檢察署檢察官
　　上訴人　即
　　被　　　告　丙○○
右上訴人因傷害案件，不服臺灣台中地方法院九十三年度易字第一三八七號中華民國
九十三年九月二十二日第一審判決（起訴案號：臺灣台中地方法院檢察署九十二年度
偵字第一八○五九號），提起上訴，本院判決如左：
    主      文
上訴駁回。
    事      實
一、丙○○與甲○○、賴孟鈴係鄰居均以撿拾寶特瓶販賣為業，於民國（下同）九十
    二年六月二十日，鄰居劉亞嬌將原要給丙○○之寶特瓶改送給賴孟鈴，丙○○遂
    向賴孟鈴要回；於同年月二十五日丙○○去菜市場遇賴孟鈴並向其打招呼，賴孟
    鈴不予理會；於同年七月一日丙○○復前往菜市場再次遇到賴孟鈴，質問何以先
    前向其打招呼均未做回應，賴孟鈴回稱不認識丙○○後離去，二人因而生心結。
    甲○○見賴孟鈴與丙○○間起紛爭，遂於同日（九十二年七月一日）十時許，獨
    自前往丙○○所營位於臺中市○○路○段三十八之十六號之「大凱理髮廳」瞭解
    緣由，雙方一言不合，詎料，丙○○竟基於普通傷害之犯意，在該址內動手拉扯
    撕裂甲○○上衣（毀損部分未據告訴），並徒手毆打甲○○，致甲○○受有胸部
    挫傷、兩上肢開放性外傷等傷害。
二、案經甲○○訴由臺灣臺中地方法院檢察署檢察官偵查起訴。
    理      由
一、訊據被告丙○○雖矢口否認犯罪，辯稱：係告訴人甲○○與其妻賴孟鈴共同毆打
    伊，伊並未動手毆打甲○○云云，惟查右開犯罪事實迭據告訴人甲○○於偵查及
    原審暨本院審理中指訴歷歷，核與證人劉亞嬌於偵訊中結證：當時我只有看見丁
    太太（賴孟鈴）要回家報警，她說理髮店的老闆娘（被告）打她老公（告訴人）
    ，她要報警，他們打架當時我並沒看見，我聽到丁太太這樣講就過去看，結果在
    陳富夫家門口看到甲○○脖子有好幾條紅紅的，他當時穿的白色短袖上衣袖子有
    破掉等語（見偵查卷第五四頁 )相符，證人劉亞嬌上開證述與卷附告訴人之診斷
    證明書及相片所示相合，況證人劉亞嬌與被告、告訴人俱無何親戚或利害關係，
    復無仇隙，自無偏頗任何一方之理，所述應堪採信，此外並有告訴人所提之聯安
    醫院斷證明書一張及相片九張在卷可資佐證。次查被告於檢察官偵訊時供稱：「
    （甲○○何因到妳店裡摔東西？）我不知道，後來甲○○太太來我才知道，因為
    先前鄰居於六月二十日將要給我的寶特瓶給甲○○的太太，我向甲○○的太太要
    回來，後來六月二十五日在菜市場遇到甲○○的太太，向他太太打招呼沒有理我
    ，七月一日去市場又遇見她，問她為什麼六月二十五日向她打招呼時不理我，她
    說不認識我，之後我就回店裡，之後約過了十幾分鐘甲○○就來了。」（見偵查
    卷第十四至十七頁），於原審法院審理時復供稱：「（妳與她【賴孟鈴】不熟，
    為何會在菜市場與她口角？）我沒有與她發生口角，是因為打招呼的事，我說她
    沒有禮貌，她才因此而生氣，就說她不認識我。」、「（妳說甲○○太太沒有禮
    貌時，有否以髒話她？）沒有，她覺得丟臉而生氣，說不認識我，之後才說寶
    特瓶的事。」、「（妳剛才說賴孟鈴覺得丟臉而生氣，說不認識妳，之後才說寶
    特瓶的事，她如何說？）因為我說她沒有禮貌後，她說不認識我，之後才說我搶
    她的寶特瓶，我對她說沒有此事，不要亂說話，之後就發生本案，但當時我根本
    沒有搶她的寶特瓶。」（見原審卷第五九頁至第六一頁），可見案發前數日被告
    確實因為寶特瓶之事而與告訴人之妻賴孟鈴起口角爭執，被告並直承係其自己前
    去向賴孟鈴要回劉亞嬌已送給賴孟鈴之寶特瓶，本案糾紛應係導因於被告向賴孟
    鈴索回寶特瓶之事。再查被告所舉之證人陳富夫於偵訊時雖證稱：案發時，伊從
    門外往被告店門前看，看到告訴人夫妻正好拉住被告頭髮，將其從店內拉出店外
    ，賴孟鈴站在被告左側，告訴人站在被告右側，被告與告訴人夫妻是面對面等語
    （見偵查卷第八七頁），惟於原審法院審理時證稱：當時告訴人站在被告左前方
    ，賴孟鈴站在被告右前方，因為告訴人身體正好擋住伊視線，但伊有看到告訴人
    雙手拉被告頭髮，至於賴孟鈴如何拉則沒看清楚，被告低著頭被他們夫妻拉出來
    ，拉出門外，再看到告訴人右手拿著鐵條，之後鐵條換到左手，以右手揮打被告
    等語（見原審卷第五三頁），證人陳富夫對於案發時，告訴人及其妻賴孟鈴究竟
    分別站立於被告左方或右方，先後證述不一，尚難遽加採信。況被告於九十二年
    十二月十六日偵訊時係供稱：「．．．約上午十一時，甲○○先來店內摔東西並
    罵我，之後並拉我頭髮將我拉出門口時，此時賴孟鈴也到場並同時一起拉我頭髮
    ，甲○○持拉鐵門之鐵棍子打我並以拳頭毆打我很多下。．．．」（見偵查卷第
    七四頁），於九十三年一月十三日偵訊時亦供稱：「是甲○○於上午十時多先來
    我店裡摔東西並辱罵我，之後先持鐵杆子要打我，並拉住我頭髮至門外同時打我
    。甲○○太太隨後才來幫忙甲○○拉我頭髮，但她並未打我，我當時站在店門外
    ，大喊救命，．．．」（見偵查卷第八十八頁）。被告於二次檢察官偵訊時均提
    及，是告訴人先至店內拉伊頭髮，將伊拉至店外後，賴孟鈴事後才到達，與證人
    陳富夫上開證稱係見告訴人夫妻二人強拉被告頭髮，將其自店內拉至店外等情亦
    有未合。再證人陳富夫對於告訴人如何毆打被告一節，於原審證述：伊看到告訴
    人拿鐵條是揮到被告左側胸部身體或腳的部位等語（見原審卷第五三頁），然依
    其在原審法院審理時所述告訴人夫妻與被告站立位置，告訴人係面對面地站在被
    告左前方，以鐵條（其證述有看到告訴人右手持鐵條揮，但有無揮到則不清楚）
    或右手揮打到被告左側身體或腳等部位，被告並明白陳稱確實遭告訴人以鐵條毆
    打等情，則被告受傷部位應係在身體左側胸部位置，然被告提出之診斷證明書卻
    僅記載受有「左側頭皮血腫、左頸部紅色瘀痕、右上臂瘀青血腫」等傷勢，均無
    一提及其身體左側胸部或腿部有何傷害，益見證人陳富夫上開證述並不足據為有
    利被告之認定。另告訴人甲○○之妻賴孟鈴並未參與毆打被告，業經本院判處無
    罪確定 (見被告九十四年二月十七日所提陳情狀及本院九十三年度上易字第一四
    三六號判決 )。綜上所述，本件事證明確，被告所辯顯係脫卸之詞，不足採信，
    其犯行應堪認定。
二、核被告所為係犯刑法第二百七十七條第一項之傷害罪，原審審酌被告因寶特瓶紛
    爭之細故，與告訴人發生爭執並動手拉扯告訴人之衣服、毆打告訴人及告訴人所
    受之傷害，被告亦被告訴人毆傷暨其犯罪後迄未賠償告訴人所受損害等一切情狀
    ，依刑法第二百七十七條第一項、第四十一條第一項前段、罰金罰鍰提高標準條
    例第一條前段、第二條，判處拘役四十日，並諭知易科罰金之折算標準，核其認
    事、用法、量刑並無不當，檢察官據告訴人之聲請以被告持鐵桿子毆打告訴人，
    原審判處拘役四十日過輕為由上訴，然告訴人於偵查中已陳述：被告拿鐵棍打我
    ，沒打到我，因為我將鐵棍搶過來等語，核檢察官右開上訴並無理由，被告上訴
    否認犯罪，亦無理由，均應予駁回。
三、據上論斷，應依刑事訴訟法第三百六十八條，判決如主文。
    本案經檢察官乙○○到庭執行職務。
中      華      民      國      九十四      年      三    月    三      日
                                    臺灣高等法院臺中分院刑事第九庭
                                          審判長法  官  陳  筱  珮
                                                法  官  張  國  忠
                                                法  官  康  應  龍
右正本證明與原本無異。
不得上訴。
                                                書記官  許  書  瑜
中      華      民      國      九十四   年      三       月     四     日
                                                                        Ｉ
